# 求助陈版，高速公路增设互通收到补偿资金性质及核算判断

提问人：会计农民在中国 时间：2020-06-23 11:49:02
求教陈版，我公司为高速公路建设运营单位，运营某BOT高速公路，现政府拟在我公司运营公路附近建设互通立交一座及收费管理设施，我公司与政府平台公司-A发展公司签订补偿协议。协议主要内容：项目由我公司投资建设，由于我公司经营的高速处于严重亏损状态，本项目的实施将进一步增加我方亏损，为弥补我方亏损，A发展公司给予我方经营补偿资金，建成后由我方运营。经营补偿资金构成为两部分：一部分为由交通厅批复的施工图预算为基础下浮2%和征地拆迁费以及征地拆迁费财务费用组成。另一部分为项目建成后增加的运营及养护费用，由双方根据实际情况测算协商。自我方第一次支付征地拆迁款之日起，A公司按照五年3:2:2:2： 1 的比例向我方支付经营补偿资金。A发展公司逾期未支付的经营补偿资金按照年化利率6%，以实际逾期天数计算并支付我方财务费用，我方的权利义务：负责完成本项目施工图设计工作、内部审批工作、组织实施本项目的建设工作、组织本项目的工程验收并投入使用、项目建成后的收费报批、运营、收费广场以内的养护和管理工作。负责本项目的工程进度和工程质量工作。本项目所形成的所有资产及产权归我方所有。
问题： 1 、协议为我公司与政府平台公司-A发展公司签订，资金由A公司拨付，补偿资金来源多样，不一定为财政资金。这种为提升地方经济，执行政府指令，但完全由政府平台公司负责实施的行为，我公司收到A公司的款项是否为政府补助呢？
2 、由于补偿是与企业签订，是否可以判断为企业对我公司的捐赠收入呢。捐赠收入是收款时确认当年营业外收入吗？关于捐赠的确认准则是什么呢？
3 、为提升地方设施及旅游经济，高速公路运营企业还有类似业务，情况一：由政府平台公司建设后无偿移交我公司运营，情况二：由我公司建设，平台公司 给与资金补偿。情况三：我公司建设，政府给与 我公司资金补偿。这三种情况分别如何判断，如何核算呢。谢谢指导。

回答人：chenyiwei
在此类案例中，地方政府融资平台公司就是地方政府的代表，因此与此类平台公司的签约可以视同与地方政府签约。
本案例中，高速公路BOT项目公司根据地方政府要求，基于便利交通、发展地方经济的需要，在该地增设出入口、互通立交及相关设施，并由该平台公司代表地方政府对建设成本和后续运营支出予以全额补助，但不影响基于原BOT合同的相关权利和义务，可以看作另一项BOT合同（与原合同互相独立），对此可以按照金融资产模式对增建设施的相关支出及后续建设、运营补偿款进行会计处理。该事项不属于政府补助或者企业捐赠。
你说的其他几种情况的业务可以参照上述原则考虑如何处理。

提问人：会计农民在中国 时间：2020-06-24 10:37:16
公司之前建设的高速公路，在建设期由我公司投资，工程建设费用计入在建工程，待竣工决算审计完成后转入无形资产，建设期并无收入。那现在增设互通收到补偿款计入主营业务收入吗，但公司主营收入是通行费收入，该补偿款具体如何核算呢，还请指导。另外按照您的意见，这三种情况核算原则是一样的是吗？

回答人：chenyiwei
确认金融资产，不代表全部款项均可作为收入。请查阅此前本版面上对BOT金融资产模式的相关核算和列报讨论。

提问人：会计农民在中国 时间：2020-06-29 09:47:50
老师，经过查阅本版本BOT相关准则讨论，据判断，我公司可以无条件地自合同授予方收取确定金额的货币资金，应当在确认收入的同时确认金融资产，我公司没有提供实际建造服务，将基础设施建造发包给其他方的，不应确认建造服务收入，应当按照建造过程中支付的工程价款，确认为金融资产。建设期 1 年，投入 1 亿元，分五年收回，每年分别为 6000 、 4000 、 4000 、 4000 、 4000 万，共计1.8亿元，其中1.1亿元为建设补偿， 7000 万为运营期补偿。
问题 1 、可否不考虑折现问题，简化处理呢。
问题 2 、因为不确认建造收入。我的如下处理是否正确呢？
第一年建设期投入，
借：长期应收款 1 亿元，
贷：银行存款（支付的工程款） 1 亿元
同时，借：银行存款-收到补偿款 6000 万，
应收账款 5000 万
贷：长期应收款 1 亿元
其他业务收入 1000 万
后期运营期就 7000 万元按年确认收入。
问题 3 、为明细核算，可否将我公司的工程建设投入先计入在建工程，完工后转入长期应收款呢？

回答人：chenyiwei
1 、 5 年还款的因素，资金时间价值的影响重大，故应考虑折现因素影响。 2 、不建议通过在建工程核算。可以暂列其他非流动资产。

提问人：会计农民在中国 时间：2020-06-29 10:14:08
还有一种情况，不是政府单纯建设移交给我公司。而是政府委托平台公司对我公司原收费站等设施进行改扩建，比如增加车道等，或者是进行迁建，建设规模标准不低于原标准，均显著提升该站通行能力。我公司不参与建设，但涉及到我公司原收费站资产的拆除，但拆除资产金额很难准确确定的，不可以视作一项单独BOT合同吧。这种怎么核算呢。之前咨询某事务所给出一种核算思路是：新增投入部分确认新资产，同时确认政府捐赠。我公司拆除资产做报废损失抵减政府捐赠收益。这样是否合理呢？辛苦陈老师了。谢谢。

回答人：chenyiwei
这种做法也可以考虑，但要注意这种政府捐赠应作为与资产相关的政府补助处理，在特许经营权的剩余年限内分年摊销。